【裁判字號】    98,訴,337
【裁判日期】    980825
【裁判案由】    毒品危害防制條例
【裁判全文】
臺灣宜蘭地方法院刑事判決               98年度訴字第337號
公  訴  人  臺灣宜蘭地方法院檢察署檢察官
被      告  甲○○
上列被告因違反毒品危害防制條例案件，經檢察官提起公訴（98
年度毒偵字第241、268號），被告於準備程序中就被訴事實為有
罪之陳述，經本院合議庭裁定由受命法官獨任行簡式審判程序，
爰不經通常程序判決如下：
    主  文
甲○○施用第一級毒品，累犯，處有期徒刑柒月，扣案之注射針
筒壹支沒收；又施用第一級毒品，累犯，處有期徒刑柒月，扣案
之第一級毒品海洛因壹包（驗後淨重零點零玖玖肆公克）沒收銷
燬之。應執行有期徒刑壹年。扣案之注射針筒壹支沒收，扣案之
第一級毒品海洛因壹包（驗後淨重零點零玖玖肆公克）沒收銷燬
之。
    犯罪事實
一、甲○○前因肅清煙毒條例、麻醉藥品管理條例案件，經法院
    判處有期徒刑3年4月、4月確定後，再由臺灣臺南地方法院
    裁定應執行有期徒刑3年6月確定。又因肅清煙毒條例案件經
    法院判處有期徒刑3年2月確定，並與前開有期徒刑3年6月接
    續執行後，於民國89年6月5日假釋出監。嗣經撤銷假釋，並
    自91年2月9日起執行殘刑3年6月17日，於94年6月1日縮短刑
    期執行完畢出監。復因施用毒品案件，經本院裁定送觀察勒
    戒後，認有繼續施用毒品之傾向，由本院裁定令入戒治處所
    施以強制戒治，於96年10月19日釋放出所強制戒治執行完畢
    ，並由臺灣宜蘭地方法院檢察署檢察官於96年10月31日以96
    年度戒毒偵字第32號為不起訴處分確定。詎仍不知悛悔，而
    基於施用第一級毒品海洛因（下稱海洛因）之犯意，於98年
    3月29日下午4時55分往前回溯26小時內某時，在不詳地點，
    以針筒注射方式，施用海洛因1次，為警於98年3月29日下午
    3時30分許，在宜蘭縣五結鄉○○○路6號前查獲，並扣得其
    所有之注射針筒1支。另基於施用海洛因之犯意，於98年4月
    15日晚上某時，在其位於宜蘭縣五結鄉○○○路13之8號3樓
    住處內，以針筒注射方式，施用海洛因1次，為警於98年4月
    16日晚上8時10分許，在宜蘭縣五結鄉○○路68號前查獲，
    並扣得海洛因1包（驗後淨重0.0994公克）。經警分別於上
    開時間採集其尿液送驗後，結果均呈鴉片類陽性反應，而查
    知上情。
二、案經宜蘭縣政府警察局羅東分局報告臺灣宜蘭地方法院檢察
    署檢察官偵查起訴。
    理  由
一、上開事實，業據被告甲○○於本院審理時坦承不諱，且被告
    於上述時間經採尿送驗結果，均確呈鴉片類陽性反應，此有
    慈濟大學濫用藥物檢驗中心檢驗總表、應受尿液採驗人尿液
    檢體採集送驗紀錄表各2份在卷可稽，復有針筒1支、海洛因
    1包（驗後淨重0.0994公克）扣案可資參佐，足認被告上開
    自白與事實相符，自堪可採。另被告前因施用毒品案件，經
    本院裁定送觀察勒戒後，認有繼續施用毒品之傾向，由本院
    裁定令入戒治處所施以強制戒治，於96年10月19日釋放出所
    強制戒治執行完畢，並由臺灣宜蘭地方法院檢察署檢察官於
    96年10月31日以96年度戒毒偵字第32號為不起訴處分確定等
    情，有臺灣高等法院被告前案紀錄表在卷可按。被告於強制
    戒治執行完畢釋放後5年內再犯施用毒品案件，是本件自應
    逕行追訴處罰。
二、核被告所為，均係犯毒品危害防制條例第10條第1項施用第
    一級毒品罪。其施用毒品前持有毒品之低度行為，為施用毒
    品之高度行為所吸收，不另論罪。被告前開2次施用海洛因
    犯行，犯意各別，行為互殊，應予分論併罰。被告另有前述
    前科與執行情形，有前揭被告前案紀錄表在卷足憑，其於5
    年內再故意犯本件有期徒刑以上之罪，核屬累犯，依刑法第
    47條第1項之規定加重其刑。爰審酌被告曾因施用毒品案件
    經強制戒治後，仍未能確實戒除毒害，猶有用毒抵癮之習，
    顯無戒除毒癮之決心，自制能力不足，惟念被告施用毒品之
    犯行，係屬對其自身健康之戕害行為，對社會所造成之損害
    尚非直接，犯後坦認犯行，態度良好等一切情狀，各量處如
    主文所示之刑，並定其應執行刑。
三、按查獲之毒品，不問屬於犯人與否，均沒收銷燬之，毒品危
    害防制條例第18條第1項前段定有明文。本件扣案之白色粉
    末1包，確含海洛因成分（驗後餘重0.0994公克），係毒品
    危害防制條例第2條第2項第1款規定之第一級毒品，有交通
    部民用航空局航空醫務中心毒品鑑定書附卷可佐，爰應依同
    條例第18條第1項前段，宣告沒收銷燬之。另扣案之注射針
    筒1支，係屬被告所有，且供其施用海洛因所用之物，業據
    被告供承在卷，應依刑法第38條第1項第2款之規定，宣告沒
    收。
據上論斷，應依刑事訴訟法第273條之1第1項、第299條第1項前
段，毒品危害防制條例第10條第1項、第18條第1項前段，刑法第
11條、第47條第1項、第38條第1項第2款、第51條第5款，判決如
主文。
本案經檢察官劉憲英到庭執行職務。
中    華    民    國    98    年    8     月    25    日
                  刑事第四庭法  官  蔡仁昭
以上正本證明與原本無異。
如不服本判決應於收受送達後十日內向本院提出上訴書狀，並應
敘述具體理由；其未敘述上述理由者，應於上訴期間屆滿後二十
日內向本院補提理由書 (均須按他造當事人之人數附繕本)「切
勿逕送上級法院」。
                            書記官  陳建宇
中    華    民    國    98    年    8     月    25    日
附錄本案論罪科刑法條：
毒品危害防制條例第10條第1項
施用第一級毒品者，處6月以上5年以下有期徒刑。


司法院資訊處製作；財團法人民間司法改革基金會備份。
